# 关于减资前形成的少数股权益处理问题

提问人：收破 烂摆 地 摊 时间：2021-04-06 08:05:05
各位请教一个问题。现有一集团公司，包括母公司A、子公司B、孙公司C。 A 公司 2019 年100%控股B公司， B公司持股C公司95%，C公司另外5%股权由A公司持股30%的D公司持有， 2019 年度A公司合并报表少数股东权益为 10000 。
问：
2020 年，由于D公司大股东撤资，A公司被动形成对D公司100%控股，合并报表层面期初少数股权权益应该如何处理？

回答人：chenyiwei
A取得对D的控制权，间接收购了C的5%少数股权，合并报表层面应分解为两笔交易处理：
1 、对C公司5%少数股权的收购，其价款等于该部分少数股权于购买日的公允价值，该公允价值与少数股权账面价值之间的差额调整资本公积。
2 、对D公司其余资产、负债的非同一控制下合并（分步实现）。需对原持有的D公司30%股权按公允价值重新计量（剔除此前间接持有的C公司权益份额），与70%股权的收购价款（也就是支付给D公司大股东的减资款）之和减去上述C公司5%少数股权的公允价值的差额作为合并成本，与D公司持有的除C公司5%股权投资以外的其他可辨认资产、负债公允价值之间的差额为商誉或负商誉。